臺灣嘉義地方法院民事裁定  
110年度司繼字第47號
聲  請  人  羅清仁  
上列聲請人聲請對被繼承人羅松年選任遺產管理人事件，本院裁
定如下：
    主  文
選任張秀足地政士（處理遺產事務之處所：雲林縣○○市○○路000
號）為被繼承人羅松年（男，明治39年9月2日生，昭和3年3月28
日死亡，生前最後住所：臺南州嘉義郡水上庄57番地，嘉義市○○
段00地號之共有人）之遺產管理人。
准對被繼承人羅松年之繼承人為承認繼承之公示催告。
被繼承人羅松年之大陸地區以外繼承人，應自前項公示催告揭示
之日起，壹年內承認繼承，上述期限屆滿，無繼承人承認繼承時
，被繼承人之遺產，於清償債權並交付遺贈物後，如有剩餘即歸
屬國庫。
聲請程序費用新臺幣1,000元由被繼承人羅松年之遺產負擔。
    理  由
一、按繼承開始時，繼承人有無不明，而無親屬會議或親屬會議
    未於一個月內選定遺產管理人者，利害關係人得聲請法院選
    任遺產管理人，並由法院依公示催告程序，定六個月以上之
    期限，公告繼承人，命其於期限內承認繼承，民法第1177條
    、第1178條第1項、第2項規定甚明。又先順序繼承人均拋棄
    其繼承權時，由次順序之繼承人繼承，其次順序繼承人有無
    不明或第四順序之繼承人均拋棄其繼承權者，準用關於無人
    承認繼承之規定，民法第1176條第6項亦定有明文。
二、聲請意旨略以：聲請人與被繼承人羅松年為土地共有人，因
    被繼承人已於昭和3年3月28日死亡絕嗣，無人承認繼承。現
    聲請人請求分割共有物，並依本院109年度嘉簡調字第596號
    裁定補正，爰請求選任張秀足地政士為被繼承人之遺產管理
    人等語，並提出繼承系統表、戶籍謄本、土地登記謄本及地
    政士資歷文件為證。經本院審核上揭文件，足認聲請人之前
    開主張，堪信為真實，且核與首開法條規定，尚無不合。
三、經查，本件被繼承人現已知繼承人均已死亡，且其親屬會議
    未依民法第1177條之規定選定遺產管理人，又擔任遺產管理
    人，主要係彙整被繼承人之財產，踐行被繼承人債權、債務
    之確認，並作適法合理之分配，且於有繼承人承認繼承時或
    遺產分配後，尚有剩餘時，將遺產移交繼承人或國庫，此須
    熟悉相關法律程序進行遺產處分；從而，為使被繼承人所留
    遺產之處置順利進行，本院爰依聲請人之聲請，並經張秀足
    地政士出具同意書在卷，陳明其願擔任本件遺產管理人，而
    其既為土地登記專業人士，自對於遺產之登記及處置應屬嫻
    熟，堪認選任其為被繼承人之遺產管理人為適當，並依法為
    承認繼承之公示催告。
四、依家事事件法第127條第4項，爰裁定如主文。
五、如對本裁定不服，應於裁定送達後10日之不變期間內，向本
    院提出抗告狀，並繳納抗告費新臺幣1,000元。
中　　華　　民　　國　　110 　年　　4 　　月　　21　　日

               家事法庭 司法事務官 黃冠嵐